臺灣新竹地方法院民事裁定　　　　　　96年度竹簡聲字第87號
抗　告　人　甲○○
即　聲請人
相　對　人　乙○○
上列當事人就本院96年4月23日停止強制執行事件裁定提起抗告
，本院裁定如下：
    主  文
原裁定撤銷。
抗告人之原聲請駁回。
原聲請之聲請費用由抗告人負擔。
    理  由
一、按原法院或審判長認抗告為有理由者，應撤銷或變更原裁定
    ，民事訴訟法第490條第1項定有明文。非訟事件之抗告及再
    抗告，除非訟事件法另有規定外，準用民事訴訟法關於抗告
    程式之規定，非訟事件法第46條，亦定有明文。又按發票人
    主張本票係偽造、變造者，於本票裁定送達後20日內，得對
    執票人向為裁定之法院提起確認之訴；發票人證明已依前項
    規定提起訴訟時，執行法院應停止強制執行。但得依執票人
    聲請，許其提供相當擔保，繼續強制執行，亦得依發票人聲
    請，許其提供相當擔保，停止強制執行，非訟事件法第195
    條第1項、第2項亦定有明文可參。
二、本件聲請意旨略以：相對人以其持有聲請人所簽發之本票，
    向本院聲請核發本票裁定，經本院以95年度票字第2396號裁
    定准予強制執行，相對人並以上開許可強制執行之裁定為執
    行名義，聲請本院以96年度執字第1222號強制執行聲請人之
    財產在案，惟因聲請人業於接獲本票准予強制執行裁定後20
    日內提起確認本票債權不存在之訴訟，並由本院以96年度竹
    簡字第29號審理中，故依法聲請停止強制執行程序等語。
三、經查：
（一）本件聲請人於民國95年12月5日收受本院95年度票字第
      2396號本票裁定，有送達證書附於本院95年度票字第2396
      號本票裁定卷宗內可參。而聲請人於95年12月25日以系爭
      本票偽造而向本院提起96年度竹簡字第29號確認本票債權
      不存在事件，亦有本院之收文章蓋於聲請人之起訴狀上開
      可稽。
（二）依上所述，聲請人於本票裁定送達之20日內以本票係經偽
      造而提起本票債權確認之訴，核與非訟事件法第195條第2
      項相符，則依據非訟事件法第195條第2項規定，聲請人僅
      需向執行法院證明，起訴係於非訟事件法第195條第1項規
      定之時間內，與非訟事件法第195條第1項規定相符，執行
      法院即應停止強制執行，不需向法院聲請裁定停止。
（三）本件經抗告人提出抗告，而查明本院於聲請人誤提出請求
      停止強制執行之裁定，未為駁回之裁定，而於96年4月23
      日為准供擔保停止強制執行之裁定，是有違誤，雖此非抗
      告人提出之抗告理由，但該裁定既有違誤，自依據民事訴
      訟法第490條第1項之規定，廢棄該裁定。而非訟事件法第
      195條第2項前段之停止執行，本不需以聲請裁定之方法為
      之，已如上述，但抗告人誤提出聲請請求本院裁定，並無
      保護之必要，與法未合，爰亦併駁回其聲請。
四、依非訟事件法第46條、民事訴訟法第490條，裁定如主文。
中　　華　　民　　國　　96　　年　　5 　　月　　4　　日
                  民事第一庭    法　官　黃珮禎
以上正本係照原本作成。
如對本裁定抗告，須於裁定送達後10日內向本院提出抗告狀。
                                書記官  江靜玲
中　　華　　民　　國　　96　　年　　5 　　月　　4　　日
